臺灣士林地方法院士林簡易庭民事判決　　　96年度簡字第70號
原　　　告　臺灣土地銀行股份有限公司
法定代理人　乙○○
訴訟代理人　丙○○
被　　　告　甲○○
上列當事人間清償信用卡消費款事件，本院於中華民國96年3 月
29日言詞辯論終結，判決如下：
    主  文
被告應給付原告新台幣壹拾肆萬零伍拾陸元，及其中新台幣壹拾
肆萬零陸元部分，自民國九十五年十月十一日起至清償日止，按
年息百分之九點九九計算之利息，暨按上開利率百分之十計算之
違約金。
訴訟費用新台幣壹仟伍佰伍拾元由被告負擔。
本判決得假執行。
    事實及理由
一、本件被告原住臺北市北投區轄內，嗣於訴訟進行中，遷移住
    所至上址住處，依據民事訴訟法第27條規定，本院自有管轄
    權，合先敘明。
二、原告起訴主張：被告前向原告請領信用卡使用，兩造訂有信
    用卡使用契約，約定被告得在原告核給之信用額度內持卡記
    帳消費，並得選擇循環信用方式彈性付款，如於繳款日前未
    繳足應繳總金額時，即視為循環信用之使用，原告得自出帳
    單日起至清償日止按週年利率14.2% 計收循環利息，若於繳
    款日前未繳足最低應繳金額時，原告除依循環利息10% 加收
    違約金外，並得主張被告喪失期限利益及停止其使用信用卡
    之權利。詎被告持卡消費後，未依約給付，其間雙方雖曾協
    議由被告分期清償，但被告仍僅為部分給付後，即未再償還
    欠款，依約仍應依上開原約定給付，而迄今結欠金額為新台
    幣（以下同）140,056 元，及其中140,006 元部分，自民國
    95年10月11日起至清償日止，按年息9.99％計算之利息，暨
    按上開利率10％計算之違約金未付。為此，依據信用卡使用
    契約法律關係，訴請被告如數給付等語，並聲明求為判決如
    主文第1 項所示。而被告則未於言詞辯論期日到場，亦未提
    出準備書狀為何聲明或陳述。
三、原告主張上開事實，業據其提出債務日報表、協議書、無擔
    保債務償還計畫、客戶往來明細查詢報表、申請書、信用卡
    約定條款等為證，核屬相符，而被告經於相當時期受合法之
    通知，並未於言詞辯論期日到場，亦未提出準備書狀爭執，
    依據民事訴訟法第280 條第3 項、第1 項規定，視為對原告
    主張之事實已有自認，應堪認原告主張為真實。
四、按循環信用利息之計算以結帳日為起息日，以年息14.2% 計
    算至持卡人付清全部款項為止；持卡人如未能於規定期限內
    付清應繳款項或當期最低應繳金額，原告除依循環信用計息
    外，得加計前述循環利息之10% 為違約金，兩造間信用卡使
    用契約約定條款第1 項第2 款、第4 款定有明文。被告持用
    信用卡消費，而未依約清償，迄今仍欠原告主張之上開金額
    及利息、違約金未償，原告本於兩造間契約約定，請求被告
    如數給付，洵無不合。從而，原告請求被告給付140,056 元
    ，及其中140,006 元部分，自95年10月11日起至清償日止，
    按年息9.99％計算之利息，暨按上開利率10％計算之違約金
    ，為有理由，應予准許。
五、本件係適用簡易程序所為被告敗訴之判決，依民事訴訟法第
    389 條第1 項第3 款規定，應本於職權宣告假執行。
六、據上論結，本件原告之訴為有理由，依民事訴訟法第436 條
    第2 項、第385 條第1 項前段、第78條、第389 條第1 項3
    款，判決如主文。
中　　華　　民　　國　　96　　年　　3 　　月　　30　　日
                  簡易庭  法  官　蕭錫証
以上正本證明與原本無異。
如不服本判決，應於送達後20日內，向本院提出上訴狀並應記載
上訴理由，表明關於原判決所違背之法令及其具體內容與依訴訟
資料可認為原判決有違背法令之具體事實，如於本判決宣示後送
達前提起上訴者，應於判決送達後20日內補提上訴理由書（須附
繕本）。
中　　華　　民　　國　　96　　年　　4 　　月　　3 　　日
                          書記官  林立原
